臺灣新北地方法院板橋簡易庭小額民事判決
111年度板小字第1440號
原      告  旺旺友聯產物保險股份有限公司

訴訟代理人  蔡文桐  
法定代理人  劉自明  
            劉育辰  
被      告  陳振明  



上列當事人間請求侵權行為損害賠償事件，本院於中華民國111
年5月26日言詞辯論終結，判決如下：
    主      文
被告應給付原告新臺幣貳仟柒佰叁拾元，及自民國一一一年三月
二十二日起至清償日止，按週年利率百分之五計算之利息。
原告其餘之訴駁回。
訴訟費用新臺幣壹仟元，其中新臺幣貳佰壹拾伍元由被告負擔，
餘由原告負擔。
本判決第一項得假執行。
    事實及理由
一、原告主張：被告於民國109年3月23日9時2分許，駕駛車牌號
    碼00-0000號自用小客車（下稱A車），行經新北市○○區○○路
    0段000號時，因在設有左轉彎專用車道之交岔路口，直行車
    佔用左轉彎專用車道之過失，不慎碰撞原告所承保訴外人張
    耀中所有並駕駛之駕駛之車牌號碼000-0000號之自用小客車
    （下稱系爭車輛）而肇事（下稱系爭事故），致系爭車輛車
    體受損（下稱系爭損害），而生修復費用新臺幣（下同）12
    ,700元（鈑金1,000元、烤漆500元及零件11,200元)，原告
    依侵權行為、保險代位之法律關係請求被告給付上揭修復費
    用等語。並聲明：被告應給付原告12,700元及自起訴狀繕本
    送達翌日起至清償日止，按週年利率5％計算之利息。
二、被告則以：被告沒有碰撞到原告保車，認為錯不全在被告，
    只願意賠1,500元等語，資為抗辯，並聲明：原告之訴駁回
    。
三、兩造之爭點及論述：
    查原告主張被告因在設有左轉彎專用車道之交岔路口，直行
    車佔用左轉彎專用車道，不慎碰撞系爭車輛而生系爭事故，
    致生系爭損害等事實，業據原告提出道路交通事故當事人登
    記聯單、道路交通事故初步分析研判表、行車執照、估價單
    、理賠計算書等件為證（見本院卷第15至25頁），且有新北
    市政府警察局分局中華民國111年2月18日新北警海交字第11
    13946626號函暨所附道路交通事故相關案卷為憑（見本院卷
    第33至65頁），然為被告否認，並以前揭情詞置辯，是本件
    應審究之事項厥為：㈠、被告應給付之損害賠償額為若干？㈡
    、系爭車輛之駕駛人是否與有過失？茲析述如下：
㈠、被告應給付之損害賠償額為若干？
    按負損害賠償責任者，除法律有規定或契約另有訂定外，應
    回復他方損害發生前之原狀；損害賠償，除法律另有規定或
    契約另有訂定外，應以填補債權人所受損害及所失利益為限
    ，民法第213條第1項、第216條第1項亦有明文。復按不法毀
    損他人之物者，應向被害人賠償其物因毀損所減少之價額，
    為民法第196條所明定。所謂其物因毀損所減少之價額，非
    不得以修復費用為估定之標準，且應以必要者為限。經查，
    系爭車輛因系爭事故支出修復費用共計12,700元（鈑金1,00
    0元、烤漆500元及零件11,200元)等情，有估價單等件在卷
    可稽（見本院卷第21至23頁）。然系爭車輛之修復既以新零
    件更換被毀損之舊零件，則原告以估價單所示之修復費用作
    為損害賠償之依據，自應將零件折舊部分予以扣除。依行政
    院所頒固定資產耐用年數表及固定資產折舊率之規定，系爭
    車輛之耐用年數為5年，依定率遞減法每年折舊1000分之369
    ，另依營利事業所得稅查核準則第95條第6項規定「固定資
    產提列折舊採用定率遞減法者，以1年為計算單位，其使用
    期間未滿1年者，按實際使用之月數相當於全年之比例計算
    之，不滿1月者，以1月計」，系爭車輛於104年6月出廠，有
    行車執照可憑（見本院卷第19頁），迄系爭事故發生時即10
    9年3月23日，已使用4年10月，則零件扣除折舊後之修復費
    用估定為1,230元（詳如附表之計算式），加計鈑金1,000元
    、烤漆500元，必要之修復費用應為2,730元（計算式：1,23
    0元+1,000元+500元=2,730元），是原告依侵權行為之法律
    關係請求系爭車輛之必要修復費用為2,730元，核屬有據；
    至原告逾此範圍之請求，則屬無據。
㈡、系爭車輛之駕駛人是否與有過失？
　　復按損害之發生或擴大，被害人與有過失者，法院得減輕賠
    償金額，或免除之，民法第217條第1項定有明文。且基於過
    失相抵之責任減輕或免除，法院對於賠償金額減至何程度，
    應斟酌雙方原因力之強弱與過失之輕重以定之（最高法院99
    年度台上字第1580號判決）。本院審酌系爭事故雙方肇事經
    過及原因力之強弱，參酌道路交通事故初步分析研判表、系
    爭事故現場圖、道路交通事故調查報告表暨現場照片（見本
    院卷第30至45頁；第65至83頁），認被告駕駛A車，因在設
    有左轉彎專用車道之交岔路口，直行車佔用左轉彎專用車道
    ，就系爭事故有過失；訴外人張耀中駕駛系爭車輛，就系爭
    事故並無過失，亦有系爭事故之道路交通事故初步分析研判
    表可佐（見本院卷第17頁）。從而，系爭車輛之駕駛人就系
    爭事故，應無過失。
四、按給付無確定期限者，債務人於債權人得請求給付時，經其
    催告而未為給付，自受催告時起，負遲延責任。其經債權人
    起訴而送達訴狀，或依督促程序送達支付命令，或為其他相
    類之行為者，與催告有同一之效力；遲延之債務，以支付金
    錢為標的者，債權人得請求依法定利率計算之遲延利息；應
    付利息之債務，其利率未經約定，亦無法律可據者，週年利
    率為5％，民法第229條第2項、第233條第1項前段及第203條
    分別定有明文。查，原告所提民事起訴狀繕本於111年3月11
    日寄存於被告戶籍地之警察機關，有本院送達證書可稽（見
    本院卷第69頁），依民事訴訟法第138條第2項規定，於111
    年3月21日生送達效力，揆諸前揭說明，原告自得請求被告
    給付自起訴狀送達翌日即111年3月22日起至清償日止，按週
    年利率5％計算之利息。
五、綜上所述，原告依侵權行為之法律關係，請求被告給付2,73
    0元，及自起訴狀繕本送達翌日即111年3月22日起至清償日
    止，按法定利率即週年利率5％計算之利息，為有理由，應予
    准許；至原告逾此範圍之請求，為無理由，應予駁回。
六、本件原告勝訴部分，係就民事訴訟法第436條之8訴訟適用小
    額程序所為被告敗訴之判決，爰依同法第 436條之20規定，
    職權宣告假執行。
七、訴訟費用負擔之依據：民事訴訟法第79條。本件訴訟費用額
    ，依後附計算書確定如主文所示金額。
中　　華　　民　　國　　111 　年　　6 　　月　　17　　日
                  臺灣新北地方法院板橋簡易庭
                  法  官  吳孟竹
計   算   書
項        目        金   額（新臺幣）        備     註
第一審裁判費            1,000元
合        計            1,000元           其中215元由被
                                          告負擔，餘由原
                                          告負擔。
上列為正本係照原本作成。
如不服本判決，應於收受送達後20日內以違背法令為理由向本院
提出上訴狀（上訴理由依法應表明一、原判決所違背之法令及其
具體內容。二、依訴訟資料可認為原判決有違背法令之具體事實
。）如於本判決宣示後送達前提起上訴者，應於判決送達後20日
內補提上訴理由書（須附繕本），如未於上訴後20日內補提合法
上訴理由書，法院得逕以裁定駁回上訴。
中　　華　　民　　國　　111 　年　　6 　　月　　17　　日
                     書記官   李庭君  
附表
-----
折舊時間           金額
第1年折舊值        11,200×0.369=4,133
第1年折舊後價值    11,200-4,133=7,067
第2年折舊值        7,067×0.369=2,608
第2年折舊後價值    7,067-2,608=4,459
第3年折舊值        4,459×0.369=1,645
第3年折舊後價值    4,459-1,645=2,814
第4年折舊值        2,814×0.369=1,038
第4年折舊後價值    2,814-1,038=1,776
第5年折舊值        1,776×0.369×(10/12)=546
第5年折舊後價值    1,776-546=1,230